Config:
  hfst:
    Gen: ../../../src/generator-gt-norm.hfst
    Morph: ../../../src/analyser-gt-norm.hfst
  xerox:
    Gen: ../../../src/generator-gt-norm.xfst
    Morph: ../../../src/analyser-gt-norm.xfst
    App: lookup

Tests:

# todo:
# Proofread the gold standard (below)
# Then: run analyser, then correct. 



  Noun - офта: # Ordinary nouns 'bear' - full paradigm including MWN
     офта+N+Sg+Nom+Indef: офта
     офта+N+SP+Gen+Indef: офтонь
     офта+N+SP+Abl+Indef: офтада
     офта+N+SP+Dat+Indef: офтанди
     офта+N+SP+Abe+Indef: офтафтома
     офта+N+SP+Comp+Indef: офташка
     офта+N+SP+Ine+Indef: офтаса
     офта+N+SP+Ela+Indef: офтаста
     офта+N+SP+Ill+Indef: офтас
     офта+N+SP+Prl+Indef: офтава
     офта+N+SP+Tra+Indef: офтакс
     офта+N+Sg+Nom+PxSg1: офтазе
     офта+N+Pl+Nom+PxSg1: офтане
     офта+N+Sg+Gen+PxSg1: офтазень
     офта+N+Pl+Gen+PxSg1: офтанень
     офта+N+Sg+Dat+PxSg1: [офтазенди, офтазти]
     офта+N+Pl+Dat+PxSg1: офтаненди
     офта+N+SP+Abl+PxSg1: офтадон
     офта+N+SP+Abe+PxSg1: офтафтомон
     офта+N+SP+Comp+PxSg1: офташкан
     офта+N+SP+Ine+PxSg1: офтасон
     офта+N+SP+Ela+PxSg1: офтастон
     офта+N+SP+Ill+PxSg1: офтазон
     офта+N+SP+Prl+PxSg1: офтаван
     офта+N+Sg+Nom+PxSg2: офтаце
     офта+N+Pl+Nom+PxSg2: офтатне
     офта+N+Sg+Gen+PxSg2: офтацень
     офта+N+Pl+Gen+PxSg2: офтатнень
     офта+N+SP+Abl+PxSg2: офтадот
     офта+N+SP+Abe+PxSg2: офтафтомот
     офта+N+SP+Comp+PxSg2: офташкат
     офта+N+SP+Ine+PxSg2: офтасот
     офта+N+SP+Ela+PxSg2: офтастот
     офта+N+SP+Ill+PxSg2: офтазт
     офта+N+SP+Prl+PxSg2: офтават
     офта+N+Sg+Nom+PxSg3: офтац
     офта+N+Pl+Nom+PxSg3: офтанза
     офта+N+Sg+Gen+PxSg3: офтанц
     офта+N+Pl+Gen+PxSg3: офтанзон
     офта+N+Sg+Dat+PxSg3: офтанцты
     офта+N+Pl+Dat+PxSg3: офтанзонды
     офта+N+SP+Abl+PxSg3: офтадонза
     офта+N+SP+Abe+PxSg3: офтафтомонза
     офта+N+SP+Comp+PxSg3: офташканза
     офта+N+SP+Ine+PxSg3: офтасонза
     офта+N+SP+Ela+PxSg3: офтастонза
     офта+N+SP+Ill+PxSg3: офтазонза
     офта+N+SP+Prl+PxSg3: офтаванза
     офта+N+SP+Nom+PxPl1: офтаньке
     офта+N+SP+Gen+PxPl1: офтаньконь
     офта+N+SP+Dat+PxPl1: офтаньконди
     офта+N+SP+Abl+PxPl1: офтадонк
     офта+N+SP+Abe+PxPl1: офтафтомонк
     офта+N+SP+Comp+PxPl1: офташканк
     офта+N+SP+Ine+PxPl1: офтасонк
     офта+N+SP+Ela+PxPl1: офтастонк
     офта+N+SP+Ill+PxPl1: офтазонк
     офта+N+SP+Prl+PxPl1: офтаванк
     офта+N+SP+Nom+PxPl2: офтанте
     офта+N+SP+Gen+PxPl2: офтантень
     офта+N+SP+Dat+PxPl2: офтантенди
     офта+N+SP+Abl+PxPl2: офтадонт
     офта+N+SP+Abe+PxPl2: офтафтомонт
     офта+N+SP+Comp+PxPl2: офташкант
     офта+N+SP+Ine+PxPl2: офтасонт
     офта+N+SP+Ela+PxPl2: офтастонт
     офта+N+SP+Ill+PxPl2: офтазонт
     офта+N+SP+Prl+PxPl2: офтавант
     офта+N+SP+Nom+PxPl3: офтасна
     офта+N+SP+Gen+PxPl3: офтаснон
     офта+N+SP+Dat+PxPl3: офтаснонды
     офта+N+SP+Abl+PxPl3: офтадост
     офта+N+SP+Abe+PxPl3: офтафтомост
     офта+N+SP+Comp+PxPl3: офташкаст
     офта+N+SP+Ine+PxPl3: офтасост
     офта+N+SP+Ela+PxPl3: офтастост
     офта+N+SP+Ill+PxPl3: офтазост
     офта+N+SP+Prl+PxPl3: офтаваст
     офта+N+Pl+Nom+Indef: офтат
     офта+N+Sg+Nom+Def: офтась
     офта+N+Sg+Gen+Def: офтать
     офта+N+Sg+Dat+Def: офтати
     офта+N+Pl+Nom+Def: офтатне
     офта+N+Pl+Gen+Def: офтатнень
     офта+N+Pl+Dat+Def: офтатненди    
